【裁判字號】    96,訴,1816
【裁判日期】    970131
【裁判案由】    偽造文書
【裁判全文】
臺灣桃園地方法院刑事判決              96年度訴字第1816號
公  訴  人  臺灣桃園地方法院檢察署檢察官
被      告  甲○
                    在台無固.
                    （現羈押在臺灣桃園看守所）
上列被告因偽造文書案件，經檢察官提起公訴（96年度偵字第29
036 號），被告於準備程序進行中，就被訴事實為有罪之陳述，
本院告知其簡式審判程序之旨，聽取當事人意見後，裁定由受命
法官獨任依簡式審判程序審理，檢察官復聲請改依協商程序而為
判決，茲判決如下：
    主  文
甲○共同行使變造特種文書，處有期徒刑參月，如易科罰金，以
新臺幣壹仟元折算壹日；扣案之變造署名「NAKAGAWA NOBUO」之
日本護照壹本（護照號碼：TG0000000 號，含換貼之照片壹幀）
，沒收之。又共同行使偽造私文書，足以生損害於公眾及他人，
處有期徒刑參月，如易科罰金，以新臺幣壹仟元折算壹日；扣案
之入境登記表上所偽簽之「NAKAGAWA NOBUO」簽名貳枚，沒收之
。應執行有期徒刑伍月，如易科罰金，以新台幣壹仟元折算壹日
。扣案之變造署名「NAKAGAWA NOBUO」之日本護照壹本（護照號
碼：TG0000000 號，含換貼之照片壹幀）、入境登記表上所偽簽
之「NAKAGAWA NOBUO」簽名貳枚，均沒收。
    事實及理由
一、犯罪事實：甲○係大陸地區人士，為達未經許可入境臺灣打
    工之目的，竟基於行使變造護照、行使偽造私文書之犯意，
    先於民國96年10月16日在中國大陸福建省福州省省府路某處
    ，以人民幣700 元之代價，將其本人照片1 張交付予與之有
    行使變造特種文書、偽造文書之乙○○（另案偵查中），由
    乙○○據以變造「NAKAGAWA NOBUO」名義，但貼有甲○本人
    相片日本護照1 本（護照號碼：TG0000000 號，以下稱日本
    護照），甲○遂於同年11月23日先持其所有大陸護照搭乘國
    泰航空CX-408號班機自香港飛往臺灣桃園國際機場，在該飛
    機飛行中，乙○○乃將上揭變造之日本護照交予甲○後，甲
    ○遂在採複寫印製之入境登記表私文書上，填載如附表1所
    示之人年籍資料，再以複寫之方式偽造該人署名2 枚，表示
    係如附表1 所示之人欲入境臺灣之意，併同上開護照，持向
    內政部入出國及移民署公務人員申請辦理入境許可證而行使
    ，足生損害於NAKAGAWA NOBUO本人及我國內政部入出國及移
    民署對於入境管理之正確性，幸承辦人員察覺該日本護照有
    異，經詳加檢查發現係變造之日本護照，致甲○未入境成功
    ，而查獲上情，當場扣得甲○所持用之變造日本護照1 本及
    偽造之入境登記表各1 張。案經內政部入出國及移民署國境
    事務大隊移請臺灣桃園地方法院檢察署檢察官偵查起訴。
二、證據：
  (一)被告甲○於本院審理中之自白。
  (二)內政部入出國及移民署國境事務大隊鑑識調查隊鑑驗書1 份
    。
  (三)中華人民共和國護照1本及中華人民共和國居民身分證1張。
  (四)扣案之變造日本護照1 本及偽造入境登記表1 份。
三、本件被告已認罪，經檢察官與被告於審理程序達成協商之合
    意，其合意內容為：被告就被訴行使變造特種文書、行使偽
    造私文書部分各願受科處有期徒刑3 月，如易科罰金，均以
    新台幣1,000 元折算1 日，應執行有期徒刑5 月，如易科罰
    金, 以新臺幣1,000 元折算1 日。經查，上開協商合意並無
    刑事訴訟法第455 條之4 第1 項所列情形之1 ，檢察官聲請
    改依協商程序而為判決，本院爰不經言詞辯論，於協商合意
    範圍內為協商判決，合予敘明。
四、附記事項：
  (一)被告持變造之日本護照以行使之所為，係犯刑法第216 條、
    第212 條之行使變造特種文書罪；被告偽以NAKAGAWA NOBUO
    名義填載「入境登記表」並持以行使之所為，係犯刑法第21
    6 條、第210 條之行使偽造私文書罪；被告於上開「入境登
    記表」上偽造「NAKAGAWA NOBUO」之署押2 枚（複寫），均
    為偽造私文書之階段行為；又其偽造私文書之低度行為，為
    行使之高度行為所吸收，皆不另論罪。被告所犯上開行使變
    造特種文書、行使偽造私文書2 罪間，犯意各別，行為互殊
    ，罪名有異，應予分論併罰。
  (二)起訴意旨另以：被告於96年10月間之某日，與乙○○共同基
    於變造特種文書之犯意聯絡，委由乙○○為其變造署名為NA
    KAGAWA NOBUO護照號碼為TG0000000 號之日本護照1 本，因
    認被告上開行為，另涉犯刑法第212 條之共同變造特種文書
    罪云云。惟持變造日本護照通關而入境我國之行為，雖依刑
    法第4 條規定屬在我國領域內犯罪，然在中華民國領域外所
    犯變造日本護照，自無由構成犯罪。是以，被告在大陸地區
    變造日本護照之行為，自不構成犯罪，此部分本應為無罪之
    諭知，惟起訴書認此部分與前揭論罪科刑部分（行使變造特
    種文書罪）係為一罪之階段行為，爰不另為無罪之諭知，附
    此敘明。
五、沒收：如附表2 編號1 所示變造之日本護照上改貼被告照片
    之變造部分，既係由被告取得，自屬被告所有，且係供被告
    犯罪所用之物，應依刑法第38條第1 項第2 款規定宣告沒收
    。而如附表2 編號2 所示於「入境登記表」中「旅客簽名」
    欄內偽造之「TG0000000 號」簽名2 枚（複寫），應依刑法
    第219 條之規定宣告沒收。
六、應適用之法條：刑事訴訟法第273 條之1 第1 項、第455 條
    之8 ，刑法第216 條、第212 條、第210 條、第51條第5 款
    、第41條第1 項前段、第38條第1 項第2 款、第219 條，刑
    法施行法第1 條之1 第1 項、第2 項前段。
七、本判決除有刑事訴訟法第455 條之4 第1 項第1 款、第2 款
    、第4 款、第6 款、第7 款所定情形之一，或違反同條第2
    項規定者外，不得上訴。
八、如有前述例外得上訴之情形，又不服本件判決，得自收受判
    決送達之日起10日內，向本院提出上訴書狀，上訴於第二審
    法院。
本案經檢察官林安紜到庭執行職務。
中    華    民    國    97    年    1     月    31    日
                  刑事第一庭  法  官  朱美璘
以上正本證明與原本無異
                              書記官  谷貞豫
中    華    民    國    97    年    2     月    1     日
附錄論罪科刑法條：
中華民國刑法第216條
（行使偽造變造或登載不實之文書罪）
行使第 210 條至第 215 條之文書者，依偽造、變造文書或登載
不實事項或使登載不實事項之規定處斷。
中華民國刑法第210條
（偽造變造私文書罪）
偽造、變造私文書，足以生損害於公眾或他人者，處 5 年以下有
期徒刑。
中華民國刑法第212條
（偽造變造特種文書罪）
偽造、變造護照、旅券、免許證、特許證及關於品行、能力服務
或其他相類之證書、介紹書，足以生損害於公眾或他人者，處1
年以下有期徒刑、拘役或3 百元以下罰金。
┌──────────────────────────────────────┐
│附表1 （經變造之日本護照）：                                                │
├──┬───────┬───────────────┬───────────┤
│編號│護  照  號  碼│護 照 署 名（出生日期，性別） │ 鑑    定    結    果 │
├──┼───────┼───────────────┼───────────┤
│ 01 │TG0000000 號  │NAKAGAWA NOBUO                │1.基本資料頁右上角波浪│
│    │              │（西元1976年11月5 日生，男性）│  行微細字印刷放大檢視│
│    │              │                              │  ，文字暗記不同。    │
│    │              │                              │2.基本資料頁相片右上角│
│    │              │                              │  徽記放大檢視，印刷線│
│    │              │                              │  條特徵不同。        │
│    │              │                              │3.基本資料頁相片放大檢│
│    │              │                              │  視，相片印刷紋路不同│
│    │              │                              │  。                  │
│    │              │                              │4.後封底頁右下角銀杏徽│
│    │              │                              │  記側光下檢視，印刷技│
│    │              │                              │  術不同。            │
└──┴───────┴───────────────┴───────────┘
┌──────────────────────────────────────┐
│附表2 （應沒收之物）：                                                      │
├──┬───────────────┬───┬───────────────┤
│編號│品                          名│單  位│備                          註│
├──┼───────────────┼───┼───────────────┤
│ 01 │經變造之日本護照              │1 本  │內容如附表1 所示。          │
│    │                              │      │已扣案。                    │
├──┼───────────────┼───┼───────────────┤
│ 02 │入境登記表「旅客簽名欄」上偽造│2 枚  │入境登記表採複寫印製        │
│    │之NAKAGAWA NOBUO簽名。        │      │被告係以複寫之方式，同時偽造│
│    │                              │      │  NAKAGAWA NOBUO簽名2 枚。    │
└──┴───────────────┴───┴───────────────┘


司法院資訊處製作；財團法人民間司法改革基金會備份。
